臺灣臺中地方法院刑事判決　　　　　　　　　　　　九十一年度易字第二一一號
　　公　訴　人　臺灣臺中地方法院檢察署檢察官
　　被　　　告　甲○○
右列被告因違反電子遊戲場業管理條例案件，經檢察官聲請以簡易判決處刑（九十一
年度偵字第一○九七五號）及移送併案審理（九十一年度偵字第一一八二八號），本
院臺中簡易庭認不宜以簡易判決處刑，改用通常訴訟程序審理後，判決如左：
    主  文
甲○○違反未依電子遊戲場業管理條例規定辦理營利事業登記，不得經營電子遊戲場
業之規定，處拘役參拾日，如易科罰金，以參佰元折算壹日。扣案之開心賓果彈珠臺
拾陸臺沒收之。
    事  實
一、甲○○明知未依電子遊戲場業管理條例規定辦理營利事業登記者，不得經營電子
    遊戲場業，竟自民國八十九年八月間起，未依該條例規定辦妥營利事業登記，在
    臺中市○區○○路與五權路交岔口夜市等處，擺設電子遊戲機開心賓果彈珠臺十
    六臺，供不特定人把玩，經營電子遊戲場業，客人每支付新臺幣 (下同)十元即
    開分十分，若客人不玩而尚有餘分數，可兌換玩具，但不能兌換現金。嗣於九十
    一年五月三十日晚間八時許，適有夜市管理員李原榜在場，為警當場查獲，並扣
    得甲○○所有供其未辦理營利事業登記經營電子遊戲場業所用之上開電子遊戲機
    十六臺。
二、案經臺中市警察局第一分局報告及臺中市政府移送臺灣臺中地方法院檢察署檢察
    官偵查後聲請簡易判決處刑。
    理  由
一、訊之被告甲○○對於右揭事實除其所有上述電子遊戲機開心賓果彈珠臺十六臺一
    事辯稱非屬電子遊戲場業管理條例規範之電子遊戲機云云外，餘均坦承不諱，核
    與證人李原榜在警訊中證述之情節相符，並有扣案之上揭電子遊戲機開心賓果彈
    珠十六臺、臺中市警察局第一分局扣押物品目錄表一份及現場照片二張足資佐證
    。而按電子遊戲場業管理條例業於八十九年二月三日公布，依該條例第三十九條
    規定，自公布日施行，該條例第十條第一項、第十一條第一項、第三條及第四條
    分別規定：「經營電子遊戲場業，應依公司法或商業登記法辦理公司或商業登記
    」、「電子遊戲場業於申請營利事業登記、遷址或增加電子遊戲場業營業項目登
    記時，除應依相關法令辦理外，應向直轄市、縣（市）主管機關申請核發營利事
    業登記證及營業級別證，並辦理下列事項之登記：一、營業級別。二、機具類別
    。三、營業場所管理人。四、營業場所之地址。」「本條例所稱電子遊戲場業，
    指設置電子遊戲機供不特定人益智娛樂之營利事業。」「本條例所稱電子遊戲機
    ，指利用電、電子、電腦、機械或其他類似方式操縱，以產生或顯示聲光影像、
    圖案、動作之遊樂機具，或利用上述方式操縱鋼珠或鋼片發射之遊樂機具。但未
    具影像、圖案，僅供兒童騎乘者，不包括在內。前項電子遊戲機不得有賭博或妨
    害風化之設計及裝置，其分類如下：一益智類。二鋼珠類。三娛樂類。前項分類
    標準，由中央主管機關定之。經查，本件被告在警訊及本院審理中均自承：「伊
    所有上開電子遊戲機開心賓果彈珠臺十六臺需要插電始得使用，插電後螢幕會顯
    示數字，開分後彈珠臺螢幕上會顯示分數，如果彈珠打到一號位置，一號燈就會
    亮，所得分數號碼連成條線，燈就會閃爍，最多可連成五條線」等情，且本院審
    視卷附照片所示上述電子遊戲機開心賓果彈珠臺十六臺之型態，已足認定前述插
    電營業之電子遊戲機開心賓果彈珠臺十六臺，雖係以簡易彈簧裝置發射鐵質珠子
    ，但核其機臺本身亦屬利用電力方式操縱，使機臺螢幕產生或顯示聲光影像之遊
    樂機具，仍屬上開條例規定之電子遊戲機，是被告前開所辯顯係卸飾之詞，殊無
    可採，事證明確，被告犯行洵堪認定。
二、核被告所為，係違反電子遊戲場業管理條例第十五條之規定，應依同條例第二十
    二條之規定論處。爰審酌被告擺設之電子遊戲機為「開心賓果彈珠臺」，經營之
    時間為每星期三次，所生危害尚非重大及被告犯罪之動機、目的、手段暨其犯後
    坦承大部分犯行、態度良好等一切情狀，量處如主文所示之刑，並諭知易科罰金
    之折算標準，以示懲儆。扣案之開心賓果彈珠臺十六臺，為被告所有，且係供上
    揭犯罪使用，業據被告供明在卷，併依刑法第三十八條第一項第二款之規定沒收
    之。
三、至於臺灣臺中地方法院檢察九十一年度偵字第一一八二八號移送併辦部分，因與
    檢察官已聲請簡易判決處刑部分為同一事實，本院自應併予審理，附此敘明。
據上論斷，應依刑事訴訟法第四百五十二條、第二百九十九條第一項前段，電子遊戲
場業管理條例第二十二條，刑法第十一條前段、第四十一條第一項前段、第三十八條
第一項第二款，罰金罰鍰提高標準條例第二條，判決如主文。
中     華     民  國      九十一     年    九       月   二十七     日
                              臺灣臺中地方法院刑事第一庭
                                  法  官  楊  曉  惠
右正本證明與原本無異。
如不服本判決，應於判決送達後十日內向本院提出上訴狀，上訴於臺灣高等法院臺中
分院（須附繕本）。
                                  書記官
中     華     民     國      九十一     年    九       月   二十七     日
附錄本案論罪科刑法條全文
電子遊戲場業管理條例第十五條、第二十二條：
第十五條：未依本條例規定辦理營利事業登記者，不得經營電子遊戲場業。
第二十二條：違反第十五條規定者，處一年以下有期徒刑、拘役或科或併科新臺幣五
十萬元以上二百五十萬元以下之罰金。
